臺灣板橋地方法院刑事判決　　　　　　　　　　　　九十一年度易字第一八五六號
　　公　訴　人　臺灣板橋地方法院檢察署檢察官
　　被　　　告　乙○○
右列被告因詐欺案件，經檢察官提起公訴 (九十年度偵字第一六八一一號），本院判
決如左：
    主  文
乙○○連續意圖為自己不法之所有，以詐術使人將本人之物交付，處有期徒刑陸月，
如易科罰金以參佰元折算壹日。
    事  實
一、乙○○於民國（下同）八十九年間因過失傷害案，經臺灣高等法院判處拘役五十
    日確定，嗣於九十年四月三十日執行完畢，其於九十年五月五日十二時許，前往
    臺北市政府警察局少年警察隊作證指認甲○○、丙○○二人是否涉嫌組織犯罪防
    制條例罪嫌案件時，乙○○發覺甲○○、丙○○二人年少無經驗，認有機有乘，
    竟基於意圖為自己不法所有之概括犯意，利用甲○○上廁所之際，向甲○○佯稱
    自己是臺北市政府警察局松山分局刑事組一線三星之便衣刑警「小陳」，而向甲○○索取其行動電話號碼，得手後，乙○○旋於隔日（五月七日）撥打甲○○之
    行動電話號碼0000000000號，向甲○○詐稱：渠等二人所犯案子很嚴
    重云云，而約甲○○與乙○○二人於同日下午一時許前往臺北縣新莊市○○路八
    十四號「鹿鼎泡沫紅茶店」見面，乙○○再次向甲○○與乙○○佯稱：其係臺北
    市政府警察局松山分局刑事組一線三星之便衣刑警，與臺北市政府警察局少年警
    察隊偵查員陳葉有非常熟識，可代為疏通擺平官司，但需要活動費用新台幣（以
    下同）一萬元云云，致使甲○○、丙○○二人陷於錯誤，共同籌資五千元交付乙○○；乙○○復於同年五月十日十八時許、及同年五月十六日十四時許，多次撥
    電話給甲○○及丙○○以商討擺平官司之方式，再約甲○○、丙○○二人在前揭
    「鹿鼎泡沫紅茶店」見面，乙○○再次向甲○○、丙○○二人詐稱：渠等二人所
    為可能涉及組織犯罪條例案件，比較麻煩，需要交付二至三萬元予承辦案件之警
    察，才可以擺平全部之官司，但因甲○○、丙○○二人無法籌得款項，始均未得
    逞。嗣後，丙○○發覺有異報警，始查悉上情。
二、案經臺北市政府警察局移送臺灣板橋地方法院檢察署檢察官偵查起訴。
    理  由
一、訊據被告乙○○雖坦承於右揭時地之「鹿鼎泡沫紅茶店」與甲○○、丙○○二人
    商談其等二人所犯組織犯罪防制條例案件之事情，惟矢口否認有何詐欺犯行，辯
    稱：是甲○○約伊去泡沫紅茶店商談，他們說擺平此事會包紅包給伊，之前伊有
    向他們借五千元，但後來沒拿云云。然查，右揭犯罪事實，業據告訴人丙○○、
    甲○○二人於警訊偵查及本院審理調查時指訴綦詳，並有丙○○與被告乙○○於
    九十年五月十七日之行動電話通話錄音帶二卷、該電話錄音譯文二份、及臺北市
    政府警察局督察室調查報告乙份在卷可稽。又檢察官於偵查中已當庭播放前揭錄
    音帶（告訴人丙○○以其行動電話所錄下其與被告乙○○於臺北縣新莊市○○路
    八十四號之鹿鼎泡沫紅茶店內之談話內容），談話內容為：被告乙○○向丙○○
    說要擺平此事需要一、二萬元，而丙○○則向該名男子反覆陳述其會儘速找人籌
    錢等語，被告乙○○於偵查中不否認該名男子的確為其本人，惟辯稱：伊只是要
    向丙○○借款五千元而已，亦無說無幫丙○○擺平何事云云，此有偵查筆錄（見
    偵查卷第三五頁）可參。查被告乙○○與告訴人丙○○、甲○○二人非親非友，
    只係於警局作證時曾見過一面之關係，則被告乙○○若非藉機向丙○○、甲○○
    二人詐騙錢財，又豈會三番二次急於以電話聯絡或約出碰會之手段，向陌生之丙○○、甲○○二人借錢之可能呢？而被害人丙○○、甲○○二人若不是有事求託
    於被告乙○○，又豈會為素不相識之人急於籌錢交其花用之必要？是以，被告乙○○上開所辯，顯係事後畏罪之詞，不足採信。本件事證明確，被告犯行洵堪認
    定。
二、核被告乙○○所為，係犯刑法第三百三十九條第一項詐欺取財罪既遂、及同法條
    第三項詐欺取財罪未遂。至於公訴人認被告乙○○向甲○○及丙○○騙稱自己是
    警察身分，係犯刑法第一百五十八條僭行公務員職權罪云云，按刑法第一百五十
    八條第一項僭行公務員職權罪，係以「冒充公務員而行使其職權」為要件，查本
    件被告乙○○雖冒充公務員，惟其行為僅有詐欺活動，而未達「行使公務員職權
    」之情形，是以公訴人容有誤會，因公訴人認此部分與前開論罪科刑部分有牽連
    犯關係，為裁判上一罪，爰不另為無罪之諭知。又被告先後多次詐欺犯行，時間
    緊接，所犯係構成要件相同之罪，顯係基於概括犯意為之，應依連續犯論處一詐
    欺既遂罪，並加重其刑。又被告以一詐騙行為，同時侵害二人，為一行為觸犯數
    罪名之想像競合犯，應論以一罪。爰審酌被告之詐欺動機、目的、手段、詐欺金
    額，及其品行、生活狀況、智識程度、犯罪所生之損害，及犯罪後態度等一切情
    狀，量處如主文所示之刑。並諭知易科罰金之折算標準。
據上論斷，應依刑事訴訟法第二百九十九條第一項前段，刑法第五十六條、第三百三
十九條第一項、第五十五條、第四十一條第一項前段、罰金罰鍰提高標準條例第一條
本案經檢察官壽勤偉到庭執行職務
中      華      民      國  九十一    年      八      月    二十七    日
                                    臺灣板橋地方法院刑事第二庭
                                        法  官  黃  惠  瑛
右正本證明與原本無異。
如不服本判決，應於判決送達後十日內，向本院提出上訴狀。
                                        書記官  孫  治  華
中      華      民      國    九十一    年      八      月    二十八    日
附錄本案論罪科刑法條全文：
刑法第三百三十九條
意圖為自己或第三人不法之所有，以詐術使人將本人或第三人之物交付者，處五年以
下有期徒刑、拘役或科或併科一千元以下罰金。
以前項方法得財產上不法之利益或使第三人得之者亦同。
前二項之未遂犯罰之。
